臺灣高等法院刑事判決　　　　　　　　95年度上訴字第4395號
上　訴　人
即　被　告　甲○○
　　　　　　　　　　（
選任辯護人　王永春　律師
　　　　　　胡智忠　律師
上列上訴人即被告因違反槍砲彈藥刀械管制條例案件，不服臺灣
板橋地方法院95年度訴字第1345號，中華民國95年10月5 日第一
審判決（起訴案號：臺灣板橋地方法院檢察署95年度偵字第8247
號）提起上訴，本院判決如下：
    主  文
上訴駁回。
    事  實
一、甲○○前因違反商標法案件，經臺灣臺北地方法院以92年度
    易字第871號判決判處有期徒刑6 月確定，於民國92年9月30
    日易科罰金執行完畢。詎猶不知悔改，明知可發射子彈具有
    殺傷力之槍枝，以及具有殺傷力之子彈，均係槍砲彈藥刀械
    管制條例所列管之槍彈，非經主管機關許可，不得為他人受
    寄代藏，竟於94年10月16日，在其臺北縣板橋市○○路○ 段
    1號9樓之22住處，受黃盟凱（另經檢察官為不起訴處分）之
    託，代為寄藏黃盟凱所有、如附表編號一至三所示之槍枝、
    子彈（黃盟凱同時另寄藏之不具殺傷力之子彈9顆）。嗣於
    94年10月18日下午5時20分許，經警員徵得甲○○同意，於
    上址執行搜索，而在該處浴室天花板上查獲如附表編號一至
    三所示之槍枝、子彈（另扣得上開不具殺傷力之子彈9顆）
    。
二、案經臺北縣政府警察局板橋分局報請臺灣板橋地方法院檢察
    署檢察官偵查起訴。
    理  由
壹、證據能力部分：
一、按被告以外之人於審判外之言詞或書面陳述，除法律有規定
    者外，不得作為證據，刑事訴訟法第159條第1項固有明定。
    惟被告以外之人於審判外之陳述，雖不符同法第159條之1至
    之4規定，但經當事人於審判程序同意作為證據，法院審酌
    該言詞陳述或書面作成時之情況，認為適當者，亦得為證據
    ，且當事人、辯護人於法院調查證據時，知有第159條第1項
    不得為證據之情形，而未於言詞辯論終結前聲明異議者，視
    為有前項之同意，此亦據刑事訴訟法第159條之5規定甚明。
二、查證人黃盟凱、陳孝慈分別於警詢及檢察官偵訊時所為之陳
    述，及本案所涉審判外作成之文書證據（搜索同意書及搜索
    扣押筆錄除外），被告甲○○於原審及本院審理中均不爭執
    其證據能力，復未於言詞辯論終結前聲明異議，而本院審酌
    上開證人陳述作成時之情況，並無違法取證及證明力明顯過
    低之瑕疵，而各該文書證據亦無違背法定程序取得之情形，
    亦認以之作為證據為適當，是上開證人於警詢及檢察官偵訊
    時所為之陳述及本案審判外作成之文書，自均得為證據。
三、被告甲○○雖另辯稱：警方當時是強行進入，伊並非當場簽
    署搜索同意書，而是被帶到警局後才補簽，本案搜索不合法
    ，因此取得之槍枝子彈，不能作為證據云云。選任辯護人亦
    辯以：「同意搜索」須出於被告自願性之真摯同意，本件被
    告簽署搜索同意書係在搜索完畢被帶回警局後，並非在被告
    住處，可見被告當時之人身自由已陷於警方人員控制之中，
    自無可能不為同意，被告之同意搜索簽署，自非自願真摯之
    同意，從而所實施之搜索扣押自不合法，所取得之證據亦不
    具證據能力云云。然查，警員搜索被告臺北縣板橋市○○路
    ○段1號9樓之22住處前，已先表明身分，並徵得被告之同意
    乙節，業據證人即到場執行搜索之警員楊周聰於原審審理時
    ，具結證稱：「那天我們接到管區的通知，要我們去支援，
    通報內容是說該處出入非常複雜，應有毒品或是槍枝，……
    我到達現場後不到5分鐘，就看見被告從他住處門口出來，
    他後面跟著1位女孩要出來，因為通報的管區有查過被告的
    前科，我就上前盤查被告，問他可不可以讓我們進入屋內，
    他說可以，進入屋內後，就看見很多人在現場，在客廳桌上
    、地上有很多吸食器及毒品，……因為被告同意搜索，我們
    就對現場的人盤查身分、查扣毒品，後來我們有1位同事在
    廁所的天花板上查獲2把槍及一些子彈」、「我們在現場有
    先經過被告同意才搜索，但是否在現場簽了這份同意書，我
    現在忘了」、「（盤查被告及被告同意搜索時，你們的對話
    內容？）不是我直接與被告對話，但我在旁邊有聽到。我同
    事向被告盤查，在進入屋內前在門口處，有先問被告是否同
    意搜索。（被告當時有無反抗？）沒有。屋內其他人也沒有
    反抗」等語綦詳（原審卷第121、122頁），核與被告於警詢
    中所稱：「警方今日前來查緝時有出示證件表明身分並經由
    我同意進入搜索」（94年度偵字第18056號卷第13頁）之情
    節相符，顯然本件搜索確已事先徵得被告之同意。按「搜索
    ，經受搜索人出於自願性同意者，得不使用搜索票。但執行
    人員應出示證件，並將其同意之意旨記載於筆錄」，刑事訴
    訟法第131條之1定有明文，此規定並未要求受搜索人之同意
    須以書面為要件，故搜索同意書之簽署，實係警方為避免日
    後爭訟時舉證困難而設，自不因被告簽署之地點未在搜索現
    場，而影響本案搜索合法之認定。況警員於搜索被告上址住
    處前，已先表明身分，並徵得被告之同意乙節，業據證人即
    到場執行搜索之警員楊周聰於原審審理中及被告於警詢時供
    述甚詳，互核相符，被告於警方表明身分當時，其人身自由
    既無遭警方控制之情形，本即得拒絕搜索，其當時未予拒絕
    而讓警方入內，自難以其簽署同意書係在搜索完畢被帶回警
    局後已不得不同意簽署作為藉口，遽認被告事先亦未同意搜
    索。是被告及選任辯護人上開所辯，洵非可採，本案搜索既
    屬合法，則卷附搜索同意書、搜索扣押筆錄自均有證據能力
    ，而扣案如附表所示之槍枝、子彈，自亦得作為認定被告犯
    罪之證據。至被告另具狀請求本院函詢板橋分局後埔派出所
    及板橋分局以查明警方搜索時有無全程錄影，若有，並勘驗
    錄影光碟，以及傳訊證人陳孝慈，以釐清本案之搜索是否合
    法云云。惟查，本件警方係經被告同意後進入其住處搜索，
    並在其浴室天花板上查獲如附表一至三所示之槍枝、子彈，
    其過程完全合法，業如前述，此部分待證事實既已臻明瞭，
    自無函詢、勘驗錄影光碟或傳訊證人陳孝慈之必要，附此敘
    明。
貳、實體部分：
一、訊據上訴人即被告甲○○固坦承警方於94年10月18日，在其
    臺北縣板橋市○○路○段1號9樓之22住處，扣得如附表所示
    槍枝、子彈等情，惟矢口否認寄藏改造手槍、子彈之犯行，
    先於本院準備程序中辯稱：扣案之槍枝、子彈均為黃盟凱所
    有，在案發前幾天黃盟凱曾表示請伊代為保管，但伊拒絕，
    後來黃盟凱於伊不知情之情況下仍擅自將槍枝子彈藏放在伊
    住處浴室天花板上，直到被警方查獲後伊才知道云云；嗣於
    本院審判程序中更進而辯稱：黃盟凱放槍時，伊並不在家，
    該處是其兄之租屋處，有很多朋友都在那裡出入云云。選任
    辯護人亦為被告具狀辯以：證人林潭鋌於原審審理時曾證稱
    黃盟凱將槍彈擺放在被告住處浴室天花板上時，被告並不在
    家，足見被告對於黃盟凱寄放槍彈之事完全不知情，自無寄
    藏槍彈之犯行云云。
二、經查：
（一）扣案如附表所示之槍枝子彈，經送內政部警政署刑事警察
      局進行鑑定，其結果為：附表編號一所示槍枝，係由仿Ｗ
      ＡＬＴＨＥＲ廠半自動手槍製造之金屬槍枝，更換土造金
      屬槍管改造而成之改造手槍，機械性能良好，可擊發適用
      子彈，具殺傷力；附表編號二所示槍枝，係由仿ＦＮ廠半
      自動手槍製造之金屬槍枝，更換土造金屬槍管改造而成之
      改造手槍，機械性能良好，可擊發適用子彈，亦具殺傷力
      ；附表編號三所示之子彈共10顆，均係具直徑約8 mm之金
      屬彈頭土造子彈，實際試射結果，皆可擊發，均具殺傷力
      乙節，有內政部警政署94年11月1日刑鑑字第0940160494
      號槍彈鑑定書、同署95年6月27日刑鑑字第0950086600號
      函在卷可稽（95年度偵字第8247號卷第13至15頁，原審卷
      第28頁），堪予認定。
（二）被告於94年10月19日第3次警詢時，已自承：「警方在我
      住處所起獲之改造槍枝2把，係朋友黃盟凱來我住宅處玩
      耍聊天時，將該2把改造槍枝及子彈19發帶來我住宅處把
      玩炫耀，因前些時候板橋地區下大雨，朋友黃盟凱因經常
      攜帶改造槍枝在身上，怕警方臨檢查獲，所以才暫時寄放
      在我處所……」、「黃盟凱將槍枝寄放於我住宅處浴室天
      花板上都有詢問過我，並經由我本人甲○○之同意下才寄
      放家中浴室天花板上……」等情不諱（94年度偵字第1805
      6號卷第16、17頁），復於95年8月14日經原審通緝到案訊
      問時，自白稱：「（對通緝書意旨，有何意見？）沒有意
      見，我坦承犯行。槍枝、子彈是同案被告黃盟凱的，事實
      上是他放在我家裡，之前黃盟凱在警察局不承認，因為房
      子是我租的，到了警察局的時候他叫我要幫他脫罪，虛構
      是他人所有」等語明確（原審卷第55頁），核與證人即同
      在現場為警查獲之林潭鋌於原審審理時，具結證稱：「（
      現場有無聽到誰說槍枝是他的？）沒有，但我知道槍枝是
      綽號『小師』的，不是被告的……」、「（你如何知道槍
      彈是『小師』的？）我是在警察查獲前2、3天，就已經一
      直待在那裡，有一天『小師』來現場，當時被告不在，『
      小師』告訴我，他已經跟被告說好，要把槍彈放在該處，
      該處是被告的住所。……」、「（『小師』把槍放在廁所
      ，你有無跟過去看？）沒有，但『小師』是說他已經向被
      告說過要擺東西在廁所，我有看到『小師』走向廁所」、
      「（『小師』是否就是在庭的證人黃盟凱？）是的」（原
      審卷第134、135頁）之情節相符，另證人即被告前女友陳
      孝慈於檢察官偵訊中亦證稱：「……槍枝是我前男友甲○
      ○的朋友『小師』放在我那邊的，我今天在這邊看到他才
      知道他的全名，原來叫黃盟凱，全身刺青」、「（為何知
      道槍枝是黃盟凱的？）因為在查獲前2、3天前，我前男友
      祥（指被告）主動跟我提過，他就說他朋友小師拿槍來我
      這邊放。……」、「（祥有無告訴你，小師為何會將槍枝
      放在那裡？放了幾把？）他只有告訴我把槍寄放在他那裡
      ，並沒有說放了幾把，也沒有說槍放在哪裡」等語綦詳（
      見94年度偵字第18056號卷第220頁），復有如附表所示之
      槍枝、子彈扣案可證，足認被告上開自白確與事實相符。
（三）證人黃盟凱於94年10月19日第3次警詢時，亦供陳：「（
      你於94年10月18日在本分局後埔派出所製作之第1次及第
      2次筆錄是否屬實？）都屬實，只有槍枝部分現在我承認
      是我所有，因為本來朋友甲○○要擔下來，可是我良心過
      不去就自己承認了」、「（現場查獲之改造槍枝2枝、改
      造子彈19發是否為你所有？）是」、「（槍枝子彈是你什
      麼時候放於甲○○租屋處？）是我3、4天前放的」及「（
      甲○○是否知道你將改造子彈改造槍枝放於其租屋處內？
      ）是」等語不諱（94年度偵字第18056號卷第56、57頁）
      ，復於原審審理時，具結證稱：伊綽號為「阿凱」或「小
      師」等語（原審卷第128頁），原審當庭令證人黃盟凱脫
      去上衣進行勘驗，結果證人黃盟凱胸前上半部確有大塊刺
      青，背面全部亦皆為刺青（原審卷第129頁），佐以證人
      林詩哲於原審審理時證稱：「（警察查獲槍彈時，被告的
      表情？）他當時很驚訝的樣子」、「（被告對查獲槍彈的
      反應？）他看了一下黃盟凱」之情節（見原審卷第132頁
      ），益徵證人林潭鋌、陳孝慈所指之「小師」，即為證人
      黃盟凱無訛；加之，被告於第3次警詢及原審95年8月14日
      訊問時之自白，乃為真實可採，業如前述，亦與證人黃盟
      凱上開所證情節互核相符，是被告確係受黃盟凱之託，而
      代為寄藏本案槍枝子彈，已甚為明確。
（四）被告雖嗣於原審審理中及本院準備程序中改稱：扣案之槍
      枝、子彈均為黃盟凱所有，在案發前幾天黃盟凱曾表示請
      伊代為保管，但伊拒絕，後來黃盟凱於伊不知情之情況下
      仍擅自將槍枝子彈藏放在伊住處浴室天花板上，直到被警
      方查獲後伊才知道云云；嗣於本院審判程序中更進而辯稱
      ：黃盟凱放槍時，伊並不在家，該處是其兄之租屋處，有
      很多朋友都在那裡出入云云；而選任辯護人亦為被告具狀
      辯稱：證人林潭鋌於原審審理時曾證稱黃盟凱將槍彈擺放
      在被告住處浴室天花板上時，被告並不在家，足見被告對
      於黃盟凱寄放槍彈之事完全不知情云云。惟查，證人林潭
      鋌於原審審理時係證稱：「（你如何知道槍彈是『小師』
      的？）我是在警察查獲前2、3天，就已經一直待在那裡，
      有一天『小師』來現場，當時被告不在，『小師』告訴我
      ，他已經跟被告說好，要把槍彈放在該處，該處是被告的
      住所。……」、「（『小師』把槍放在廁所，你有無跟過
      去看？）沒有，但『小師』是說他已經向被告說過要擺東
      西在廁所，我有看到『小師』走向廁所」、「（『小師』
      是否就是在庭的證人黃盟凱？）是的」等語（原審卷第13
      4、135頁），證人黃盟凱既曾向林潭鋌表示已經跟被告說
      好要將槍彈置於被告住處之廁所，縱如證人林潭鋌及被告
      嗣於本院審理中所稱：黃盟凱放置槍彈時被告並不在現場
      ，又何以得導出被告對於黃盟凱寄放槍彈之事完全不知情
      之結論？是選任辯護人以證人林潭鋌上開原審審理中之證
      述，作為被告係不知情之有利證據，容有誤會。姑不論被
      告於證人黃盟凱放置槍彈時是否確有在場，衡諸常情，證
      人黃盟凱若未先知會被告，其將來又如何將之取回？且無
      故持有槍彈，刑度甚高，向為政府相關治安機關查緝甚嚴
      之項目，證人黃盟凱自無可能諉為不知，若被告對其受黃
      盟凱所託代為保管槍彈乙事毫不知情，萬一該槍、彈嗣為
      被告無意間發現，將之任意處分甚或報警處理，證人黃盟
      凱又將如何自處？是證人黃盟凱縱令至為愚昧，亦不致不
      將此情告知被告並囑被告小心保管，而將該槍彈隨意藏匿
      ，徒增被他人發現或被警方查獲之風險。以是，被告對於
      黃盟凱將槍彈置於其住處浴室天花板上乙節，不僅知情，
      且亦必有表示同意；被告嗣於原審及本院審理中翻異前詞
      ，辯稱其不知情云云，洵屬事後卸責之虛詞，不足採信。
（五）又被告於第2次警詢及檢察官偵訊中，固均辯稱：本案槍
      彈係「阿志」所有，伊不同意「阿志」寄放槍彈，不知為
      何槍彈後來會在伊住處浴室天花板上被查獲云云。然查，
      證人黃盟凱於原審審理時證稱：本案槍彈係「阿志」所有
      ，伊在本案遭查獲之前約半個月或1個月，曾與「阿志」
      一同前往被告住處，當天「阿志」說他有帶槍，並請伊詢
      問被告可否寄放槍彈，伊叫「阿志」自己問被告，伊不想
      淌渾水，後來伊先離開，沒有和「阿志」一起離開，因為
      伊和「阿志」並不是相約到被告住處，且被告和「阿志」
      本來就認識，伊不清楚「阿志」駕駛何種顏色車輛，也不
      知「阿志」住何處或平時出入之地點，「阿志」年紀比伊
      大3、4歲，約三十幾歲之情節（見原審卷第124至128頁）
      ，對照證人黃盟凱先前於94年10月19日檢察官偵訊中所稱
      ：在本案查獲前3天，「阿志」與伊一同前往被告住處，
      打算要去買皮包，當時「阿志」要伊問被告可否寄放槍彈
      ，被告說不行，「阿志」約25、6歲，身高約175公分，大
      部分在新店出入，住在新店玫瑰花園社區，開白色轎車，
      「阿志」先前並不認識被告諸節（見94年度偵字第18056
      號卷第209至211頁），無論關於「阿志」之年紀、住處、
      黃盟凱對「阿志」之熟悉程度、渠等前往被告住處之時間
      、是否相約前往、被告與「阿志」是否本已認識等項，證
      人黃盟凱之供述前後歧異甚大，與被告在檢察官偵訊中所
      陳：「阿志」很高，大概有180公分以上，當天下雨，黃
      盟凱說「阿志」騎機車來，可能會淋雨，所以想寄放槍彈
      云云（見同上偵查卷第206至208頁），亦明顯不符。再者
      ，被告嗣於原審及本院審理中，復已陳稱：本案槍彈均係
      黃盟凱所有，之前黃盟凱在警察局不承認，因為房子是伊
      承租，到了警察局的時候他叫伊要幫他脫罪，虛構是他人
      所有，事實上並無「阿志」其人等語明確（原審卷第55頁
      、本院卷第40頁），足認「阿志」乃被告為迴護黃盟凱而
      虛構之人物，其等上開關於「阿志」之陳述，洵非事實，
      無足採信。本案槍彈確係黃盟凱所有，而委託被告代為藏
      放無訛。
（六）至選任辯護人另辯以：上開內政部警政署刑事警察局就扣
      案2支改造手槍之鑑定報告，係以「性能檢驗法」檢測槍
      枝是否具有殺傷力，然所謂「性能檢驗法」係指「並無實
      際試射」，僅係就涉案槍枝之性能予以拆解目視觀察，自
      難百分之百確認涉案槍枝具有殺傷力，且依司法院函示，
      殺傷力係以在最具威力之適當距離，彈丸可穿入人體皮內
      層之動能為基準，上開鑑定報告既未就槍枝實際試射，自
      無法取得其動能之數據，自亦無法判斷是否具有殺傷力云
      云，並請求本院再將扣案2支改造手槍送請法務部實際操
      作鑑定，以查明其是否具有殺傷力。惟查，上開鑑定所採
      用之「性能檢驗法」，係指檢驗證物之機械性能是否完整
      之方法，其原理及方式係以實際操作檢測、研判槍枝結構
      、功能是否完整，倘其結構完整能發揮其功能者，則認其
      性能良好，而認具有殺傷力；「動能測試法」則係以實際
      試射方法，檢測發射彈頭或彈丸之速度，並計算彈頭或彈
      丸發射動能之方式；2種測試方法，均係以客觀科學之方
      式，並輔以專業經驗法則之判斷，進而認定正確之鑑驗內
      容與事實，其方法雖有所異，仍無礙於鑑驗結果之判定，
      是選任辯護人上開所辯，容有誤會；其請求本院再將扣案
      之2支改造手槍送請法務部以實際射擊之方法檢驗是否具
      有殺傷力，本院認並無再次鑑驗之必要，附此敘明。
（七）綜上所述，本案事證明確，被告犯行堪以認定。
三、論罪科刑：
（一）按行為後法律有變更者，適用行為時之法律，但行為後之
      法律有利於行為人者，適用最有利於行為人之法律，刑法
      第2條第1項定有明文。本案被告行為後，刑法及其施行法
      業於95年7月1日修正施行，關於新舊法律變更之比較適用
      ，原則上應就罪刑有關之共犯、未遂犯、想像競合犯、牽
      連犯、連續犯、結合犯，以及累犯加重、自首減輕暨其他
      法定加減原因（如身分加減）與加減例等一切情形，綜其
      全部罪刑之結果而為比較（最高法院27年度上字第2615號
      判例、同院87年度臺非字第400號判決及同院95年度第8次
      刑事庭會議決議參照）。又此次修法與本案罪刑相關者，
      有刑法第47條及第42條等規定，本院認：
  １、被告於如犯罪事實欄所載之有期徒刑執行完畢後，5年內
      故意再犯本件有期徒刑以上之罪，無論依修正前或修正後
      之規定，均構成累犯。
  ２、關於易服勞役之折算標準，修正前刑法第42條第2項前段
      規定：「易服勞役以1元以上3元以下折算1日」，再依當
      時罰金罰鍰提高標準條例第2條前段（現已刪除）規定，
      就其原定數額提高100倍折算1日，故被告行為時之易服勞
      役折算標準，係以銀元100元以上300元以下折算1日，經
      折算為新臺幣後，以新臺幣300元以上900元以下折算1日
      ；依修正後之刑法第42條第3項前段規定：「易服勞役以
      新臺幣1000元、2000元或3000元折算1日」，比較修正前
      後之易服勞役折算標準，自以修正後之規定，較有利於被
      告。
  ３、綜上，本案經整體比較之結果，應依對被告影響較大之易
      服勞役折算標準，一體適用修正後即現行之各規定論處，
      較有利於被告，合先敘明。至於想像競合犯之規定，現行
      刑法第55條雖增列但書規定：「但不得科以較輕罪名所定
      最輕本刑以下之刑」，惟該但書之規定，係科刑之限制，
      為法理之明文化，非屬法律之變更，無庸為新舊法之比較
      適用（前揭最高法院刑事庭會議決議意旨參照），亦先予
      指明。
（二）核被告所為，係犯槍砲彈藥刀械管制條例第8條第4項之寄
      藏可發射子彈具有殺傷力之槍枝罪，及同條例第12條第4
      項之寄藏子彈罪。被告以一行為同時寄藏如附表所示之槍
      枝、子彈，而觸犯上開二罪名，為想像競合犯，應依刑法
      第55條規定，從一重之寄藏可發射子彈具有殺傷力之槍枝
      罪處斷。再者，被告前因違反商標法案件，經臺灣臺北地
      方法院以92年度易字第871號判決判處有期徒刑6月確定，
      於92年9月30日易科罰金執行完畢之事實，有本院被告前
      案紀錄表在卷可按，其受有期徒刑之執行完畢，5年內故
      意再犯本件有期徒刑以上之罪，為累犯，應依法加重其刑
      。被告乃受黃盟凱之託代為藏放本案槍枝子彈，且被告於
      第2次警詢、檢察官偵訊中所稱之「阿志」，實係為迴護
      黃盟凱而虛構之人物，業經本院審認如前，起訴書認被告
      係為「阿志」寄藏槍彈，容有未洽，應予更正。又被告雖
      供出扣案之槍彈係黃盟凱所有，惟其否認為黃盟凱寄藏槍
      彈之犯行，難認已於審判中自白，復無供出全部槍枝、子
      彈之來源及去向，因而查獲或因而防止重大危害治安事件
      發生之情形，與槍砲彈藥刀械管制條例第18條第4項前段
      之規定不合，無從減輕或免除其刑。
（三）原審基於以上之認定，並審酌被告素行不佳，所為對社會
      治安造成高度潛在風險，復虛詞掩飾犯行，暨其犯罪之動
      機、目的、手段、受寄代藏之槍彈數量等一切情狀，量處
      有期徒刑3年4月，併科罰金新臺幣100,000元，並就罰金
      部分諭知以新臺幣1,000元折算1日易服勞役；又以扣案如
      附表編號一、二所示之物，皆為違禁物，均依刑法第38條
      第1項第1款之規定宣告沒收，至於附表編號三所示之子彈
      ，因業經試射擊發，失去子彈之功能，已非違禁物，而不
      併為沒收之宣告；末就證人黃盟凱持有本案槍枝、子彈之
      犯行，指明宜由檢察官另行偵辦。其認事用法均無違誤，
      量刑亦屬適切。被告甲○○上訴意旨否認知悉證人黃盟凱
      將扣案槍彈置放於其住處浴室天花板上云云，並無理由，
      應予駁回。
四、據上論斷，應依刑事訴訟法第368條，判決如主文。
本案經檢察官陳維練到庭執行職務。
中　　華　　民　　國　　96　　年　　1 　　月　　23　　日
                  刑事第九庭審判長法  官　官有明
                                  法  官　陳世宗
                                  法  官　周盈文
以上正本證明與原本無異。
如不服本判決，應於收受送達後十日內向本院提出上訴書狀，其
未敘述上訴之理由者並得於提起上訴後十日內向本院補提理由書
（均須按他造當事人之人數附繕本）。
                                  書記官　余姿慧
中　　華　　民　　國　　96　　年　　1 　　月　　23　　日
附錄：本案論罪科刑法條全文
槍砲彈藥刀械管制條例第8條：
未經許可，製造、販賣或運輸鋼筆槍、瓦斯槍、麻醉槍、獵槍、
空氣槍或第4 條第1項第1款所定其他可發射金屬或子彈具有殺傷
力之各式槍砲者，處無期徒刑或5 年以上有期徒刑，併科新臺幣
1 千萬元以下罰金。
未經許可，轉讓、出租或出借前項所列槍枝者，處5 年以上有期
徒刑，併科新臺幣1 千萬元以下罰金。
意圖供自己或他人犯罪之用，而犯前2 項之罪者，處無期徒刑或
7年以上有期徒刑，併科新臺幣1千萬元以下罰金。
未經許可，持有、寄藏或意圖販賣而陳列第1 項所列槍枝者，處
3年以上10年以下有期徒刑，併科新臺幣7百萬元以下罰金。
第1項至第3項之未遂犯罰之。
槍砲彈藥刀械管制條例第12條：
未經許可，製造、販賣或運輸子彈者，處1年以上7年以下有期徒
刑，併科新臺幣5 百萬元以下罰金。
未經許可，轉讓、出租或出借子彈者，處6月以上5年以下有期徒
刑，併科新臺幣3 百萬元以下罰金。
意圖供自己或他人犯罪之用，而犯前2項之罪者，處3年以上10年
以下有期徒刑，併科新臺幣7百萬元以下罰金。
未經許可，持有、寄藏或意圖販賣而陳列子彈者，處5 年以下有
期徒刑，併科新臺幣3 百萬元以下罰金。
第1項至第3項之未遂犯罰之。
附表：
┌──┬──────────────────┬────┬────────┐
│編號│扣案物品名稱                        │扣案數量│應沒收數量      │
├──┼──────────────────┼────┼────────┤
│一  │仿ＷＡＬＴＨＥＲ廠半自動手槍製造之金│1枝     │1枝             │
│    │屬槍枝，更換土造金屬槍管改造而成之改│        │                │
│    │造手槍，機械性能良好，可擊發適用子彈│        │                │
│    │，具有殺傷力（含彈匣一個，槍枝管制編│        │                │
│    │號：0000000000號）。      │        │                │
├──┼──────────────────┼────┼────────┤
│二  │仿ＦＮ廠半自動手槍製造之金屬槍枝，更│1枝     │1枝             │
│    │換土造金屬槍管改造而成之改造手槍，機│        │                │
│    │械性能良好，可擊發適用子彈，具有殺傷│        │                │
│    │力（含彈匣一個，槍枝管制編號：１１０│        │                │
│    │0000000號）                  │        │                │
├──┼──────────────────┼────┼────────┤
│三  │直徑約8mm金屬彈頭具有殺傷力之土造子 │10顆    │均經試射擊發，不│
│    │彈                                  │        │具備子彈之功能，│
│    │                                    │        │非違禁物，爰不併│
│    │                                    │        │予宣告沒收。    │
└──┴──────────────────┴────┴────────┘
